sk-SK: Typ ovládania hračkárskeho lietadla: Ovládané aplikáciou; Voľný let (bez ovládania); Vedené rukou; Odpaľovač/katapult; Na natiahnutie; Na tlačenie; Na diaľkové ovládanie (vysielač); Iné
bg-BG: Тип управление на играчката самолет: Управление чрез приложение; Свободен полет (без управление); Ръчно направлявана; Изстрелвачка/катапулт; С издърпване назад; С бутане; Дистанционно управление (предавател); Друго
nb: Kontrolltype for lekefly: App-styrt; Fri flukt (ingen styring); Håndstyrt; Utskytningsrampe/katapult; Trekk og slipp; Skyveleke; Fjernkontroll (sender); Annet
lt-LT: Žaislinio lėktuvo valdymo tipas: Valdomas programėle; Laisvo skrydžio (nevaldomas); Valdomas ranka; Paleidėjas / katapulta; Patraukiamas atgal; Stumiamas; Nuotolinio valdymo (siųstuvas); Kita
pt-BR: Avião de brinquedo tipo de controle: Controlado por app; Voo livre (sem controle); Guiado à mão; Lançador/catapulta; Fricção (Puxar para trás); De empurrar; Controle remoto (transmissor); Outros
vi: Máy bay đồ chơi điều khiển: Điều khiển bằng ứng dụng; Bay tự do (không điều khiển); Điều khiển bằng tay; Bệ phóng/Máy phóng; Kéo cót; Đẩy tay; Điều khiển từ xa (Bộ phát); Khác
ko: 장난감 비행기 조종 방식: 앱 제어; 자유 비행(제어 없음); 수동 유도; 발사기/투석기; 풀백; 푸시어롱; 원격 제어(송신기); 기타
zh-TW: 玩具飛機控制類型: app 控制; 自由飛行 (無控制); 手動引導; 發射器 / 彈射器; 迴力; 滑行; 遙控 (發射器); 其他
de: Steuerungsart des Spielzeugflugzeugs: App-gesteuert; Freiflug (ohne Steuerung); Handgeführt; Werfer/Katapult; Rückzug; Zum Schieben; Fernsteuerung (Sender); Sonstige
hu: Játékrepülő irányítási módja: Alkalmazással vezérelt; Szabadon repülő (vezérlés nélküli); Kézzel vezetett; Kilövő/katapult; Hátrahúzós; Tologatható; Távirányítós (távadóval); Egyéb
ja: おもちゃ飛行機の操作方式: アプリ制御; フリーフライト (制御なし); 手動ガイド; ランチャー/カタパルト; プルバック; 手押し; ラジコン (送信機); その他
sl-SI: Vrsta upravljanja igralnega letala: Upravljanje z aplikacijo; Prosti let (brez upravljanja); Ročno vodeno; Lansirnik/katapult; Na poteg nazaj; Na potisk; Daljinsko upravljanje (oddajnik); Drugo
sv: Kontrolltyp för leksaksflygplan: Appstyrd; Friflygning (ingen styrning); Handstyrd; Utskjutare/katapult; Dra-bakåt; Knuffa-framåt; Fjärrstyrd (sändare); Övrigt
th: เครื่องบินของเล่นแบบควบคุม: ควบคุมผ่านแอป; บินอิสระ (ไม่สามารถควบคุมได้); ใช้มือบังคับทิศทาง; แท่นปล่อย/เครื่องดีด; ดึงถอยหลัง; เข็นเดินหน้า; รีโมทคอนโทรล (ตัวส่งสัญญาณ); อื่นๆ
ro-RO: Tip de control pentru avionul de jucărie: Controlat prin aplicație; Zbor liber (fără control); Ghidat manual; Lansator/catapultă; Pull-back; Împingere; Telecomandă (transmițător); Altele
fr: Type de commande de l’avion jouet: Contrôlé par application; Vol libre (sans contrôle); Guidé à la main; Lanceur/catapulte; Rétrofriction; À pousser; Télécommandé (émetteur); Autre
da: Betjeningstype for legetøjsfly: App-styret; Fri flyvning (ingen styring); Håndstyret; Affyrer/katapult; Tilbagetræk; Skubbelegetøj; Fjernstyring (sender); Andet
tr: Oyuncak uçak kumanda tipi: Uygulama kontrollü; Serbest uçuş (kontrolsüz); Elle yönlendirilen; Fırlatıcı/mancınık; Çek-bırak; İtmeli; Uzaktan kumanda (verici); Diğer
ru: Тип управления игрушечным самолетом: Управление через приложение; Свободный полёт (без управления); Ручное управление; Пусковая установка/катапульта; Инерционный механизм; Каталка; Дистанционное управление (пульт); Другое
nl: Speelgoedvliegtuig besturingstype: App-bediend; Vrije vlucht (geen bediening); Handgestuurd; Lanceerder/katapult; Pull-back; Duwen; Afstandsbediening (zender); Overig
el: Τύπος ελέγχου παιχνιδιού αεροπλάνου: Με έλεγχο μέσω εφαρμογής; Ελεύθερη πτήση (χωρίς έλεγχο); Χειροκίνητη καθοδήγηση; Εκτοξευτής/καταπέλτης; Pull-back; Σπρωχνόμενο; Τηλεκατευθυνόμενο (πομπός); Άλλο
fi: Lelulentokoneen ohjaustyyppi: Sovellusohjattu; Vapaa lento (ei ohjausta); Käsin ohjattava; Laukaisin/katapultti; Vedettävä; Työnnettävä; Kauko-ohjattava (lähetin); Muu
hr-HR: Vrsta upravljanja zrakoplovom igračkom: Upravljanje aplikacijom; Slobodan let (bez upravljanja); Ručno vođeno; Lanser/katapult; Na povlačenje; Na guranje; Daljinsko upravljanje (odašiljač); Ostalo
pt-PT: Tipo de controlo do avião de brinquedo: Controlado por app; Voo livre (sem controlo); Guiado à mão; Lançador/catapulta; Fricção; Empurrar; Comando (transmissor); Outro
pl: Rodzaj sterowania zabawkowym samolotem: Sterowanie przez aplikację; Swobodny lot (bez sterowania); Sterowany dłonią; Wyrzutnia/katapulta; Napęd typu pull-back; Do popychania; Zdalnie sterowany (pilot); Inne
zh-CN: 玩具飞机控制类型: 应用程序控制; 自由飞行（无控制）; 手动引导; 发射器/弹射器; 回力; 助推式; 遥控（发射器）; 其他
es: Tipo de control de avión de juguete: Controlado por aplicación; Vuelo libre (sin control); Guiado a mano; Lanzador/catapulta; Cuerda por retroceso; Empuje; Control remoto (transmisor); Otro
en: Toy airplane control type: App-controlled; Free flight (no control); Hand-guided; Launcher/catapult; Pull-back; Push-along; Remote control (transmitter); Other
it: Tipo di comandi dell'aeroplano giocattolo: Controllato tramite app; Volo libero (nessun controllo); Guidato a mano; Lanciatore/catapulta; A retrocarica; A spinta; Radiocomandato (trasmettitore); Altro
cs: Typ ovládání modelu letadla: Ovládání přes aplikaci; Volný let (bez ovládání); Naváděno rukou; Odpalovač/katapult; Natahovací; Postrkávací; Dálkové ovládání (vysílač); Jiné